【裁判字號】    90,易,1421
【裁判日期】    901030
【裁判案由】    傷害
【裁判全文】
臺灣彰化地方法院刑事判決                          九十年度易字第一四二一號
    公  訴  人  臺灣彰化地方法院檢察署檢察官
    被      告  丙○
                甲○○
                乙○○
右列被告等因傷害案件，經檢察官提起公訴（九十年度偵字第五五五三號），本院判
決如左：
    主  文
丙○、甲○○共同傷害人之身體，各處拘役伍拾日，如易科罰金，均以佰元折算壹
日。
乙○○傷害人之身體，處拘役伍拾日，如易科罰金，以佰元折算壹日。
    事  實
一、丙○與乙○○為姑嫂關係，兩人平日相處不睦。民國九十年六月二十四日上午十
    時許，丙○偕同其子甲○○至彰化縣和美鎮○○路菜市場買菜，適遇亦前來買菜
    之乙○○，兩人即為丙○遷移乙○○之婆婆林陳福財（即丙○之母）戶籍之事，
    發生爭執，丙○與甲○○竟共同基於傷害之犯意聯絡，先由丙○出手抓扯乙○○
    之臉部及頭髮，並將其頭部按在地上，再由甲○○出拳毆打乙○○之頭部及臉部
    二至三下，致乙○○受有左前額骨區、兩眼眶、右頰及右前頸多處抓傷、右膝前
    面擦傷等傷害。丙○與甲○○共同傷害乙○○之後，即前去買菜，待買畢將離開
    市場時，又遇乙○○，乙○○因甫遭毆傷，心有未甘，竟趁甲○○走到馬路對面
    牽騎機車之際，上前拉住丙○之頭髮，並基於傷害之犯意，張口咬囓丙○之左手
    臂，致丙○受有左前臂紅色傷痕四×四公分之傷害。
二、案經乙○○、丙○分別訴由台灣彰化地方法院檢察署檢察官偵查起訴。
    理  由
一、被告丙○、甲○○、乙○○固均坦承於右揭時、地發生爭執，惟皆否認有傷害之
    犯行，丙○辯稱伊未抓扯乙○○之臉部，如有，應係於抓扯乙○○頭髮之過程中
    ，不小心碰到的，且伊亦未將乙○○之頭部按在地上云云；甲○○辯稱伊僅將乙
    ○○拉開，因拉不開，才將乙○○絆倒在地云云；乙○○辯稱伊雙手拿菜，不可
    能咬囓丙○之手云云。然查：（一）右揭丙○與甲○○共同傷害乙○○之事實，
    業據告訴人乙○○指訴明確，並經證人吳廷讚於偵訊中結證屬實，復有驗傷診斷
    書一紙在卷可稽。（二）上開乙○○傷害丙○一節，亦經告訴人丙○指訴歷歷，
    以及被告甲○○供述無訛，並有驗傷診斷書二紙附卷足憑。且乙○○既甫遭丙○
    與甲○○毆傷，其心有未甘，伺機報復，也與常情不相違背。是被告等所辯，均
    屬卸責之詞，不足採信。罪證明確，被告等犯行，皆堪認定。
二、核被告丙○、甲○○、乙○○所為，均係犯刑法第二百七十七條第一項之傷害罪
    。被告丙○與甲○○間，有犯意之聯絡，及行為之分擔，皆為共同正犯。爰審酌
    被告等之素行，及渠等犯罪之動機、目的、手段、所生之危害並犯罪後之態度等
    一切情狀，各量處如主文所示之刑，並諭知易科罰金折算之標準。
據上論斷，應依刑事訴訟法第二百九十九條第一項前段，刑法第二十八條、第二百七
十七條第一項、第四十一條第一項，罰金罰鍰提高標準條第一條前段、第二條前段，
判決如主文。
中      華      民      國    九十    年      十      月     三十     日
                                臺灣彰化地方法院刑事第三庭
                                    法      官  廖  國  佑
右正本證明與原本無異。
如不服本判決，應於判決送達後十日內，向本院提出上訴狀( 須附繕本 )。
告訴人或被害人對於判決如有不服具備理由請求檢察官上訴者，其上訴期間之計算係
以檢察官收受判決正本之日期為準。
                                    法院書記官  王  宣  雄
中      華      民      國    九十      年     十一     月      二      日
刑法第二百七十七條
傷害人之身體或健康者，處三年以下有期徒刑，拘役或一千元以下罰金。
犯前項之罪，因而致人於死者，處無期徒刑或七年以上有期徒刑，致重傷者，處三年
以上，十年以下有期徒刑。


司法院資訊處製作；財團法人民間司法改革基金會備份。
